【裁判字號】    97,消債更,260
【裁判日期】    980709
【裁判案由】    更生事件
【裁判全文】
臺灣士林地方法院民事裁定           97年度消債更字第260號
債  務  人  甲○○
代  理  人  吳伯昆律師
上列當事人聲請更生事件，本院裁定如下：
    主  文
債務人甲○○自中華民國九十八年七月十日下午五時起開始更生
程序。
命司法事務官進行本件更生程序。
    理  由
一、按債務人與金融機構協商成立者，不得聲請更生或清算，但
    因不可歸責於己之事由，致履行顯有重大困難者，不在此限
    。本條例施行前，債務人依金融主管機關協調成立之中華民
    國銀行公會會員辦理消費金融案件無擔保債務協商機制與金
    融機構成立之協商，準用前項之規定，消費者債務清理條例
    第151 條第5 項、第6 項分別定有明文。次按，債務人不能
    清償債務或有不能清償之虞，且無擔保或無優先權之債務總
    額未逾新臺幣（下同）1,200 萬元者，於法院裁定開始清算
    程序或宣告破產前，得向法院聲請更生，觀諸同條例第3 條
    、第42條第1 項規定自明。又法院開始更生程序之裁定，應
    載明其年、月、日、時，並即時發生效力。法院開始更生或
    清算程序後，得命司法事務官進行更生或清算程序，必要時
    得選任律師、會計師或其他適當之自然人或法人一人為監督
    人或管理人，復為同條例第45條第1 項、第16條所明定。
二、聲請意旨略以：伊有不能清償債務情事，前曾於民國95年間
    依照「中華民國銀行公會會員辦理消費金融案件無擔保債務
    協商機制」請求共同協商債務清償方案，協商成立，協商條
    件為每月還款2 萬3,644 元，又於同年9 月片面提高協商金
    額至3 萬3,856 元，已超出伊之清償能力。伊除負擔個人支
    出外，尚須扶養其子，已無力清償其協商債務。是協商條件
    未考量伊必要生活支出，債務人確係因不可歸責於己，致履
    行協商條件顯有重大困難。且債務人無擔保或無優先權之債
    務總額未逾1,200 萬元，復未經法院裁定開始清算程序或宣
    告破產，爰向本院聲請更生等語。
三、經查，債務人所主張之上開事實，業據提出中華民國銀行公
    會會員辦理消費金融案件無擔保債務協商機制協議書正本 (
    見本院卷第17頁)、 債務人全戶戶籍謄本正本（見本院卷第
    23至25頁）、全國財產稅總歸戶財產查詢清單（見本院卷第
    18頁）、95年度綜稅所得資料查詢正本（見本院卷第19頁）
    、96年度綜合所得稅電子結算網路申報收執聯（見本院卷第
    20頁）等為證，核閱屬實，堪認為真正。佐諸卷附債務人所
    提出之中國信託商業銀行存摺內頁薪資轉帳明細（見本院卷
    第95至97頁）、勞工保險被保險人投保資料表（見本院卷第
    83頁），債務人97年薪資即較96年短少，每月所得約為2 萬
    8,000 元，債務人之薪資收入顯不足以清償其協商金額，足
    認債務人係因不可歸責於己之事由，致履行協商條件顯有困
    難。又債務人主張無擔保或無優先權之債務總額未逾 1,200
    萬元，業據提出與其所述相符之財團法人金融聯合徵信中心
    當事人綜合信用報告─債務清理條例前置協商專用債權人清
    冊正本（見本院卷第26至28頁）、財團法人金融聯合徵信中
    心當事人綜合信用報告（見本院卷第59至64頁）為證。復查
    ，債務人無同條例第6 條第3 項、第8 條或第46條各款所定
    駁回更生聲請之事由存在，則債務人聲請更生，應屬有據，
    揆諸首開說明，應予開始更生程序，並命司法事務官進行本
    件更生程序。
四、爰裁定如主文。
中    華    民    國    98    年    7     月    9     日
                  民事第二庭  法      官  方彬彬
上為正本係照原本作成。
本件不得抗告。
中    華    民    國    98    年    7     月    9     日
                              書  記  官  周嫣蘋


司法院資訊處製作；財團法人民間司法改革基金會備份。
